# 请教陈老师，已清空待拆迁的房屋建筑物的折旧问题

提问人：xiay 时间：2010-11-06 07:40:02
企业已清空待拆迁的房屋建筑物，是否可以不计提折旧。因拆迁相关的现金净流入增加，不影响损益，而折旧应计入管理费用

回答人：chenyiwei
企业选择的折旧方法应当体现与固定资产相关的经济利益的实现方式。如果该房屋已经停止使用，并且符合持有待售条件的（例如已经与拆迁方签署补偿协议，等待移交），可不计提折旧，按照原帐面价值与可收回金额两者孰低计量。